【裁判字號】    92,交抗,199
【裁判日期】    920314
【裁判案由】    聲明異議
【裁判全文】
臺灣高等法院臺中分院刑事裁定                    九十二年度交抗字第一九九號
    抗告人  即
    受 處分 人  甲○○
右列抗告人因違反交通管理處罰條例案件，不服臺灣南投地方法院中華民國九十二年
二月十三日裁定（九十一年度交聲字第一七○號）提起抗告，本院裁定如左：
      主  文
抗告駁回。
      理  由
一、抗告意旨略以：抗告人於九十一年八月二十九日十五時四十分許，駕車行經彰化
    芬園鄉○○路與復興路口時，因順向號誌故障，前方又有大貨車阻擋逆向號誌之
    觀看，導致行車至芬草路與復興路口之路中央才看見逆向號誌，雖緊急煞車，但
    因考慮橫向車輛衝撞才又向前行駛，竟遭裁罰，原裁定又駁回抗告人之聲明異議
    ，爰提起抗告云云。
二、本件抗告人駕駛車號ＨＵ─７５８０號自小客車，於九十一年八月二十九日十五
    時四十分許，在芬園鄉○○路與芬草路口處，因「闖紅燈（芬園往草屯方向行駛
    ）」違規被舉發，抗告人不服舉發提出申訴，經原舉發機關函覆違規屬實，台北
區監理所於九十一年十月二十二日以北監五字第裁四○─Ｉ00000000號
    裁決書，裁處罰鍰新台幣二千七百元整，並記違規點數三點，罰鍰限於九十一年
    十一月二十一日前繳納，逾期則依裁決書處罰主文規定裁處。
三、按汽車駕駛人，行經有燈光號誌管制之交岔路口闖紅燈者，處新台幣一千八百元
    以上五千四百元以下罰鍰，並記違規點數三點，道路交通管理處罰條例第五十三
    條、第六十三條第一項第三款定有明文，本件抗告人甲○○右開違規事實，有舉
    發通知單、裁決書等在卷可稽，抗告人並不否認於前揭時段有行經該路口之事實
    ，且原舉發機關彰化縣警察局彰化分局於九十一年九月二十日以彰警分交字第０
    ９１００２９５４２０號函略稱：「該駕駛車號ＨＵ─７５８０號自小客車於舉
    發單上載時、地確實闖紅燈，核當時燈號運作為第一具故障不亮，第二具正常運
    作可明顯看出運作情形，路口亦有多輛車在停等，該車到達路口時，有先停等，
    但看復興路沒車之空隙，即闖紅燈進入復興路，經當場攔截告知違規事實後，予
    以掣單舉發」等語，經本院檢視卷附舉發路口相片三幀，第一具燈號雖故障不亮
    ，然確實仍可清晰看出第二具燈號運作情形，況舉發違規當時既有多輛車處於停
    等紅燈之狀態，抗告人自應遵守，抗告人以行駛之順向號誌不亮及前方有大貨車
    阻擋逆向號誌為由指摘舉發不當，尚屬無據，原處分機關駁回抗告人之聲明異議
    ，核無不當，抗告人右開抗告並無理由，應予駁回。
四、據上論斷，應依道路交通案件處理辦法第二十六條、刑事訴訟法第四百十二條，
    裁定如主文。
中      華      民      國      九十二   年       三      月    十四    日
                                  臺灣高等法院臺中分院刑事第九庭
                                        審判長法  官  陳  筱  珮
                                              法  官  吳  重  政
                                              法  官  康  應  龍
右正本證明與原本無異。
不得再抗告。
                                              書記官  黃  薰  慧
中      華      民      國      九十二   年       三      月    十七    日
                                                                        Ｉ


司法院資訊處製作；財團法人民間司法改革基金會備份。
